【裁判字號】    92,訴,252
【裁判日期】    920616
【裁判案由】    搶奪等
【裁判全文】
臺灣基隆地方法院刑事判決                          九十二年度訴字第二五二號
    公  訴  人  臺灣基隆地方法院檢察署檢察官
    被      告  卯○○
右列被告因搶奪等案件，經檢察官提起公訴（九十二年度偵字第一五０二、一五０三
、一五０四、一五０五、一五０六、一五０七、一五０八號）及移
二年度偵字第一０四三九、一０四四０號），本院判決如左：
    主  文
卯○○連續意圖為自己不法之所有，而搶奪他人之動產，累犯，處有期徒刑貳年。
    事  實
一、卯○○曾犯妨害自由、違反麻醉藥品管理條例等前科，民國八十七年間另犯脫逃
    未遂、妨害自由、違反麻醉藥品管理條例等罪，經本院判處有期徒刑三月、七月
    及十月，並經定執行刑為一年六月，於九十年三月二十七日執行完畢；復於九十
    二年間因竊盜案件，經法院判處有期徒刑十月確定（此部分尚未執行）。詎仍不
    知悔改，竟基於意圖為自己不法所有之概括犯意，先於附表一所示之時間、地點
    ，以自備之機車鑰匙（已滅失）竊得如附表一所示之機車及行動電話，再騎乘前
    開竊得之機車，趁附表二所示之被害人不備之際，於附表二所列時間、地點，搶
    奪被害人之皮包等如附表二所示之物品，嗣警方於九十一年七月八日下午三時二
    十分許，持搜索票至基隆市○○○路六巷二六二號二樓搜得前開搶奪所得之行動
    電話一具，始循線查悉上情。
二、案經基隆市警察局第二分局、台北縣警察局瑞芳分局、台北市政府警察局刑事警
    察大隊、台北市政府警察局信義分局及基隆市警察局報請臺灣基隆地方法院檢察
    署檢察官偵查起訴及臺灣台北地方法院檢察署檢察官移送併案辦理。
    理  由
一、右揭犯罪事實，迭據被告卯○○於警詢、偵查及本院審理時坦承不諱，核與附表
    一、二所示之被害人己○○、丑○○、寅○○、乙○○、甲○○、辰○○、庚○
    ○、癸○○、巳○○、壬○○、子○○、戊○○、辛○○、丙○○、丁○○於檢
    察官偵查時之指訴情節相符，並有現場模擬照片、贓物認領保管收據、報案三聯
    單、刑案通報單、車輛失竊查詢單等資料附卷行館；且被告搶奪之行動電話均分
    別變賣予不知情之第三者，藉以換取現金一節，亦據證人寅○○、劉燦龍、蔡天
    送、粘建禮、袁邑君、林明勝於偵查時證述綦詳，並有遭竊或遭搶之行動電話基
    本資料、行動電話通聯紀錄、中古行動電話交換讓渡書、手機照片等在卷可稽，
    被告之自白核與事實相符，可以採信。本件事證明確，被告犯行洵堪認定。
二、核被告卯○○所為，係犯刑法第三百二十條第一項之竊盜及第三百二十五條第一
    項之搶奪罪。被告先後多次竊盜及搶奪犯行，均時間緊接，所犯構成要件相同，
    顯均係基於同一概括犯意而為，為連續犯，應分別論以一竊盜罪、一搶奪罪，並
    均加重其刑。被告所犯上開竊盜與搶奪罪間，有方法結果之牽連關係，應依刑法
    第五十五條之規定，從一重論以搶奪罪。查被告卯○○有如犯罪事實欄所載之論
    罪科刑執行情形，有臺灣基隆地方法院檢察署刑案資料查註紀錄表附卷可參，其
    於刑之執行完畢後，五年內再犯本件有期徒刑以上之罪，為累犯，應依法遞加重
    其刑。公訴人雖僅就附表二編號一至四、六、八、九搶奪部分犯行提起公訴，為
    檢察官就犯罪事實一部起訴，其效力及於全部，本件被告就附表二編號五、七搶
    奪部分之犯罪事實，與前揭論罪科刑之附表二編號一至四、六、八、九部分，有
    連續犯之關係，已如前述，本院自應就屬於裁判上一罪之附表二編號五、七部分
    一併加以裁判。爰審酌被告有多次前科，足徵素行不端，及其犯罪動機、手段對
    婦女同胞所生損害及犯後坦承犯行，顯有悔意各情，量處如主文所示之之刑，以
    示懲儆。至於扣案之ＮＯＫＩＡ行動電話一具為被害人壬○○所有，經被告出售
    予不知情之粘建禮，非屬被告所有供犯罪所用之物；又白色上衣一件，雖為被告
    所有，然與本案犯罪事實無涉，均不得沒收，附此說明。
據上論斷，應依刑事訴訟法第二百九十九條第一項前段，刑法第五十六條、第三百二
十五條第一項、第三百二十條第一項、第五十五條、第四十七條，罰金罰鍰提高標準
條例第一條前段，判決如主文。
本案經檢察官熊南彰到庭執行職務。
中      華      民      國      九十二    年      六      月    十六    日
                                臺灣基隆地方法院刑事第三庭
                                      法  官    何  怡  穎
右正本證明與原本無異。
對於本件判決如有不服，應於收受送達後十日內，向本院提出上訴書狀，上訴於臺灣
高等法院，並按他造當事人之人數附具繕本。
    書記官    李  繼  業
中      華      民      國      九十二    年      六      月    十九    日
附錄論罪法條
刑法第三百二十條第一項：
意圖為自己或第三人不法之所有，而竊取他人之動產者，為竊盜罪，處五年以下有期
徒刑、拘役或五百元以下罰金。
刑法第三百二十五條第一項：
意圖為自己或第三人不法之所有，而搶奪他人之動產者，處六月以上五年以下有期徒
刑。
附表一、卯○○行竊時間、地點一覽表
編號  時間         地點          被害人       竊得之機車車         備註
                                              牌號碼或物品         竊得機
                                                                   車用途
一、  九十一年六月 基隆市○○街  己○○      ＤＺＵ–四二八        搶奪用
      八日下午三時 三○三巷八號
      許
二、  九十一年六月 基隆市○○街  丑○○      ＨＰＩ–七七九        搶奪用
      十二日上午六 四十九號
      時許
三、  九十一年六月 基隆市○○路  寅○○      ＧＱＤ–○四三        搶奪用
      十六日某時   二巷附近
四、  九十一年六月 基隆市○○路  乙○○      ＧＱＨ–三六六        搶奪用
      十六日某時   四十六號
五、  九十一年六月 基隆市○○路  甲○○      ＪＵ三–五八六        搶奪用
      二十七日上午 二六七號
      十時許
六、  九十一年七月 基隆市○○路  辰○○      行動電話一具
      五日上午十時 中正公園蓮心
      許           體育會旁
附表二、卯○○搶奪時間、地點一覽表
編號  時間          地點          被害人        搶奪之物品         備註
一、  九十一年六月  台北縣瑞芳鎮  庚○○        皮包一只、       騎乘車牌
      九日上午八時  一坑路二四二                現金一萬零       號碼ＤＺ
      許            號前                        二百五十元       Ｕ–四二
                                                、身分證一       八號機車
                                                張、健保卡       行搶
                                                一張、公車
                                                證一張
二、  九十一年六月  台北縣汐止市  癸○○（公訴  皮包一只、       騎乘車牌
      十二日上午十  樟樹一路十一  人誤繕為劉嘉  行動電話一      號碼ＨＰ
      一時十分許    號前          惠）          具、現金二       Ｉ–七七
                                                千餘元、金       九號機車
                                                融卡一張、       行搶
                                                現金卡一張
三、  九十一年六月  基隆市信二、  巳○○        皮包一只、       騎乘車牌
      十六日上午十  義六路路口                  健保卡一張       號碼ＧＱ
      一時三十五分                              、信用卡一       Ｄ–○四
      許                                        張、存褶一       三號機車
                                                本、現金六       行搶
                                                百元
四、  九十一年六月  基隆市碧砂漁  壬○○        皮包一只、       騎乘車牌
      十六日下午四  港安檢所前                  現金三百元       號碼ＧＱ
      時許                                      、金融卡三       Ｈ–三六
                                                張、行動電       六號機車
                                                話一具、翻       行搶
                                                譯機一台、
                                                身分證影本
                                                一張、皮夾
                                                一個、信用
                                                卡一張
五、  九十一年六月  台北市忠孝東  丙○○        手提包一只       騎乘車牌
      二十六日晚上  路五段三七二                、行動電話       號碼不詳
      八時四十分許  巷二七弄二號                一具、金融       之機車行
                    旁                          卡一張、信       搶
                                                用卡一張、
                                                現金一千元
六、  九十一年六月  台北市○○路  子○○        皮包一只、       騎乘車牌
      二十六日晚上  人行道上                    行動電話一       號碼不詳
      九時五十分許                              具、信用卡       之機車行
                                      四張、金融       搶
                                                卡二張、電
                                                話簿一本、
                                                識別證一張
                                                、禮券二千
                                                元、現金一
                                                千五百元、
                                                ＶＣＤ一片
                                                、書一本、
                                                文件若干、
                                                身分證一張
                                                、健保卡一
                                                張、駕駛執
                                                照一張、Ｐ
                                                ＤＡ一台
七、  九十一年六月  台北市忠孝東  丁○○        手提包一只       騎乘車牌
      二十八日上午  路四段二四八                、行動電話       號碼不詳
      九時四十分許  巷內                        一具、金融       之機車行
                                                卡一張、現       搶
                                                金二萬元
八、  九十一年六月  基隆市○○路  戊○○        手提包一只       騎乘車牌
      二十九日中午  附近                        、現金五千       號碼ＪＵ
      十二時三十分                              元、行動電       三–五八
      許                                        話一具、皮       六號機車
                                                夾一只           行搶
九、  九十一年六月  基隆市碧砂漁  辛○○        皮包一只、       騎乘車牌
      三十日下午四  港Ｃ區停車場                行動電話一       號碼ＪＵ
      時三十分許                                具、照相機       三–五八
                                                一台、皮夾       六號機車
                                                一只、駕照       行搶
                                                一張、行照
                                                一張、健保
                                                卡二張、現
                                                金二千三百
                                                餘元、殘障
                                                手冊一本


司法院資訊處製作；財團法人民間司法改革基金會備份。
